# 公司清算，存货处置该如何账务处理？

提问人：bearsissi 时间：2022-07-10 07:27:50
各位老师好，我司将在 7 月底注销，因此对仓库里的存货进行处置，比如存货余额 100 元，已计提减值 10 元，处置收益 2 元，现有以下疑问：
①若当做存货报废处理，是否应先全额计提存货减值 90 ，再做存货减值准备和存货的核销
借：资产减值损失 90
贷：存货跌价准备 90
借：存货跌价准备 100
贷：存货 100
借：货币资金 2 （处置所得）
贷：营业收入 2
②若当做存货处置处理，是否将存货净值扣除处置所得，全部计入营业外支出？
在面临公司清算的情况下，属于存货报废还是存货处置？账务处理又有什么差别？
提请老师们指点。谢谢！

回答人：chenyiwei
由于处置价格（ 92 ）远高于作为残料和废料的价值，因此不属于存货报废，应按资产处置处理。
如果处置对象、处置方式、其他合同条款等与常规销售实质上相同或相似，则可以按常规销售确认收入和成本。
如果采用特殊方式（例如销售条款和数量明显不同于常规销售），则按照资产处置处理，即主帖中的“②若当做存货处置处理，是否将存货净值扣除处置所得，全部计入营业外支出”。